{"present": {"1 Singular": {"Affirmative": "at\u00f3gaim", "Question": "an at\u00f3gaim?", "Negative": "n\u00ed at\u00f3gaim"}, "2 Singular": {"Affirmative": "at\u00f3gann t\u00fa", "Question": "an at\u00f3gann t\u00fa?", "Negative": "n\u00ed at\u00f3gann t\u00fa"}, "3 Singular": {"Male": {"Affirmative": "at\u00f3gann s\u00e9", "Question": "an at\u00f3gann s\u00e9?", "Negative": "n\u00ed at\u00f3gann s\u00e9"}, "Female": {"Affirmative": "at\u00f3gann s\u00ed", "Question": "an at\u00f3gann s\u00ed?", "Negative": "n\u00ed at\u00f3gann s\u00ed"}}, "1 Plural": {"Compressed": {"Affirmative": "at\u00f3gaimid", "Question": "an at\u00f3gaimid?", "Negative": "n\u00ed at\u00f3gaimid"}, "Extended": {"Affirmative": "at\u00f3gann muid", "Question": "an at\u00f3gann muid?", "Negative": "n\u00ed at\u00f3gann muid"}}, "2 Plural": {"Affirmative": "at\u00f3gann sibh", "Question": "an at\u00f3gann sibh?", "Negative": "n\u00ed at\u00f3gann sibh"}, "3 Plural": {"Affirmative": "at\u00f3gann siad", "Question": "an at\u00f3gann siad?", "Negative": "n\u00ed at\u00f3gann siad"}, "Passive": {"Affirmative": "at\u00f3gtar", "Question": "an at\u00f3gtar?", "Negative": "n\u00ed at\u00f3gtar"}}, "future": {"1 Singular": {"Affirmative": "at\u00f3gfaidh m\u00e9", "Question": "an at\u00f3gfaidh m\u00e9?", "Negative": "n\u00ed at\u00f3gfaidh m\u00e9"}, "2 Singular": {"Affirmative": "at\u00f3gfaidh t\u00fa", "Question": "an at\u00f3gfaidh t\u00fa?", "Negative": "n\u00ed at\u00f3gfaidh t\u00fa"}, "3 Singular": {"Male": {"Affirmative": "at\u00f3gfaidh s\u00e9", "Question": "an at\u00f3gfaidh s\u00e9?", "Negative": "n\u00ed at\u00f3gfaidh s\u00e9"}, "Female": {"Affirmative": "at\u00f3gfaidh s\u00ed", "Question": "an at\u00f3gfaidh s\u00ed?", "Negative": "n\u00ed at\u00f3gfaidh s\u00ed"}}, "1 Plural": {"Compressed": {"Affirmative": "at\u00f3gfaimid", "Question": "an at\u00f3gfaimid?", "Negative": "n\u00ed at\u00f3gfaimid"}, "Extended": {"Affirmative": "at\u00f3gfaidh muid", "Question": "an at\u00f3gfaidh muid?", "Negative": "n\u00ed at\u00f3gfaidh muid"}}, "2 Plural": {"Affirmative": "at\u00f3gfaidh sibh", "Question": "an at\u00f3gfaidh sibh?", "Negative": "n\u00ed at\u00f3gfaidh sibh"}, "3 Plural": {"Affirmative": "at\u00f3gfaidh siad", "Question": "an at\u00f3gfaidh siad?", "Negative": "n\u00ed at\u00f3gfaidh siad"}, "Passive": {"Affirmative": "at\u00f3gfar", "Question": "an at\u00f3gfar?", "Negative": "n\u00ed at\u00f3gfar"}}, "past": {"1 Singular": {"Affirmative": "d'at\u00f3g m\u00e9", "Question": "ar at\u00f3g m\u00e9?", "Negative": "n\u00edor at\u00f3g m\u00e9"}, "2 Singular": {"Affirmative": "d'at\u00f3g t\u00fa", "Question": "ar at\u00f3g t\u00fa?", "Negative": "n\u00edor at\u00f3g t\u00fa"}, "3 Singular": {"Male": {"Affirmative": "d'at\u00f3g s\u00e9", "Question": "ar at\u00f3g s\u00e9?", "Negative": "n\u00edor at\u00f3g s\u00e9"}, "Female": {"Affirmative": "d'at\u00f3g s\u00ed", "Question": "ar at\u00f3g s\u00ed?", "Negative": "n\u00edor at\u00f3g s\u00ed"}}, "1 Plural": {"Compressed": {"Affirmative": "d'at\u00f3gamar", "Question": "ar at\u00f3gamar?", "Negative": "n\u00edor at\u00f3gamar"}, "Extended": {"Affirmative": "d'at\u00f3g muid", "Question": "ar at\u00f3g muid?", "Negative": "n\u00edor at\u00f3g muid"}}, "2 Plural": {"Affirmative": "d'at\u00f3g sibh", "Question": "ar at\u00f3g sibh?", "Negative": "n\u00edor at\u00f3g sibh"}, "3 Plural": {"Compressed": {"Affirmative": "d'at\u00f3g siad", "Question": "ar at\u00f3g siad?", "Negative": "n\u00edor at\u00f3g siad"}, "Extended": {"Affirmative": "d'at\u00f3gadar", "Question": "ar at\u00f3gadar?", "Negative": "n\u00edor at\u00f3gadar"}}, "Passive": {"Affirmative": "at\u00f3gadh", "Question": "ar at\u00f3gadh?", "Negative": "n\u00edor at\u00f3gadh"}}, "condi": {"1 Singular": {"Affirmative": "d'at\u00f3gfainn", "Question": "an at\u00f3gfainn?", "Negative": "n\u00ed at\u00f3gfainn"}, "2 Singular": {"Affirmative": "d'at\u00f3gf\u00e1", "Question": "an at\u00f3gf\u00e1?", "Negative": "n\u00ed at\u00f3gf\u00e1"}, "3 Singular": {"Male": {"Affirmative": "d'at\u00f3gfadh s\u00e9", "Question": "an at\u00f3gfadh s\u00e9?", "Negative": "n\u00ed at\u00f3gfadh s\u00e9"}, "Female": {"Affirmative": "d'at\u00f3gfadh s\u00ed", "Question": "an at\u00f3gfadh s\u00ed?", "Negative": "n\u00ed at\u00f3gfadh s\u00ed"}}, "1 Plural": {"Compressed": {"Affirmative": "d'at\u00f3gfaimis", "Question": "an at\u00f3gfaimis?", "Negative": "n\u00ed at\u00f3gfaimis"}, "Extended": {"Affirmative": "d'at\u00f3gfadh muid", "Question": "an at\u00f3gfadh muid?", "Negative": "n\u00ed at\u00f3gfadh muid"}}, "2 Plural": {"Affirmative": "d'at\u00f3gfadh sibh", "Question": "an at\u00f3gfadh sibh?", "Negative": "n\u00ed at\u00f3gfadh sibh"}, "3 Plural": {"Compressed": {"Affirmative": "d'at\u00f3gfaid\u00eds", "Question": "an at\u00f3gfaid\u00eds?", "Negative": "n\u00ed at\u00f3gfaid\u00eds"}, "Extended": {"Affirmative": "d'at\u00f3gfadh siad", "Question": "an at\u00f3gfadh siad?", "Negative": "n\u00ed at\u00f3gfadh siad"}}, "Passive": {"Affirmative": "d'at\u00f3gfa\u00ed", "Question": "an at\u00f3gfa\u00ed?", "Negative": "n\u00ed at\u00f3gfa\u00ed"}}, "imper": {"1 Singular": {"Affirmative": "at\u00f3gaim!", "Negative": "n\u00e1 hat\u00f3gaim!"}, "2 Singular": {"Affirmative": "at\u00f3g!", "Negative": "n\u00e1 hat\u00f3g!"}, "3 Singular": {"Male": {"Affirmative": "at\u00f3gadh s\u00e9!", "Negative": "n\u00e1 hat\u00f3gadh s\u00e9!"}, "Female": {"Affirmative": "at\u00f3gadh s\u00ed!", "Negative": "n\u00e1 hat\u00f3gadh s\u00ed!"}}, "1 Plural": {"Compressed": {"Affirmative": "at\u00f3gaimis!", "Negative": "n\u00e1 hat\u00f3gaimis!"}, "Extended": {"Affirmative": "at\u00f3gadh muid!", "Negative": "n\u00e1 hat\u00f3gadh muid!"}}, "2 Plural": {"Affirmative": "at\u00f3gaig\u00ed!", "Negative": "n\u00e1 hat\u00f3gaig\u00ed!"}, "3 Plural": {"Compressed": {"Affirmative": "at\u00f3gaid\u00eds!", "Negative": "n\u00e1 hat\u00f3gaid\u00eds!"}, "Extended": {"Affirmative": "at\u00f3gadh siad!", "Negative": "n\u00e1 hat\u00f3gadh siad!"}}, "Passive": {"Affirmative": "at\u00f3gtar!", "Negative": "n\u00e1 hat\u00f3gtar!"}}, "pastConti": {"1 Singular": {"Affirmative": "d'at\u00f3gainn", "Question": "an at\u00f3gainn?", "Negative": "n\u00ed at\u00f3gainn"}, "2 Singular": {"Affirmative": "d'at\u00f3gt\u00e1", "Question": "an at\u00f3gt\u00e1?", "Negative": "n\u00ed at\u00f3gt\u00e1"}, "3 Singular": {"Male": {"Affirmative": "d'at\u00f3gadh s\u00e9", "Question": "an at\u00f3gadh s\u00e9?", "Negative": "n\u00ed at\u00f3gadh s\u00e9"}, "Female": {"Affirmative": "d'at\u00f3gadh s\u00ed", "Question": "an at\u00f3gadh s\u00ed?", "Negative": "n\u00ed at\u00f3gadh s\u00ed"}}, "1 Plural": {"Compressed": {"Affirmative": "d'at\u00f3gaimis", "Question": "an at\u00f3gaimis?", "Negative": "n\u00ed at\u00f3gaimis"}, "Extended": {"Affirmative": "d'at\u00f3gadh muid", "Question": "an at\u00f3gadh muid?", "Negative": "n\u00ed at\u00f3gadh muid"}}, "2 Plural": {"Affirmative": "d'at\u00f3gadh sibh", "Question": "an at\u00f3gadh sibh?", "Negative": "n\u00ed at\u00f3gadh sibh"}, "3 Plural": {"Compressed": {"Affirmative": "d'at\u00f3gaid\u00eds", "Question": "an at\u00f3gaid\u00eds?", "Negative": "n\u00ed at\u00f3gaid\u00eds"}, "Extended": {"Affirmative": "d'at\u00f3gadh siad", "Question": "an at\u00f3gadh siad?", "Negative": "n\u00ed at\u00f3gadh siad"}}, "Passive": {"Affirmative": "d'at\u00f3gta\u00ed", "Question": "an at\u00f3gta\u00ed?", "Negative": "n\u00ed at\u00f3gta\u00ed"}}, "subj": {"1 Singular": {"Affirmative": "go n-at\u00f3ga m\u00e9", "Negative": "n\u00e1r at\u00f3ga m\u00e9"}, "2 Singular": {"Affirmative": "go n-at\u00f3ga t\u00fa", "Negative": "n\u00e1r at\u00f3ga t\u00fa"}, "3 Singular": {"Male": {"Affirmative": "go n-at\u00f3ga s\u00e9", "Negative": "n\u00e1r at\u00f3ga s\u00e9"}, "Female": {"Affirmative": "go n-at\u00f3ga s\u00ed", "Negative": "n\u00e1r at\u00f3ga s\u00ed"}}, "1 Plural": {"Compressed": {"Affirmative": "go n-at\u00f3gaimid", "Negative": "n\u00e1r at\u00f3gaimid"}, "Extended": {"Affirmative": "go n-at\u00f3ga muid", "Negative": "n\u00e1r at\u00f3ga muid"}}, "2 Plural": {"Affirmative": "go n-at\u00f3ga sibh", "Negative": "n\u00e1r at\u00f3ga sibh"}, "3 Plural": {"Affirmative": "go n-at\u00f3ga siad", "Negative": "n\u00e1r at\u00f3ga siad"}, "Passive": {"Affirmative": "go n-at\u00f3gtar", "Negative": "n\u00e1r at\u00f3gtar"}}, "verbal noun": "at\u00f3g\u00e1il", "verbal adjective": "at\u00f3gtha"}